行  政  法  院  裁  定                              八十七年度裁字第八六號
    聲  請  人  甲○○
右聲請人因戶政事件，對本院中華民國八十六年十月二十三日八十六年度裁字第一五
一五號裁定，聲請再審。本院裁定如左︰
    主  文
再審之聲請駁回。
    理  由
按當事人對於本院所為之裁定聲請再審，必須原裁定具有行政訴訟法第二十八條所列
各款情形之一者，始得為之，此觀之同法第三十條準用第二十八條之規定殊明。而該
條第一款所謂適用法規顯有錯誤者，係指原判決所適用之法規與該案應適用之現行法
規相違背與解釋判例有所牴觸者而言；至於法律上見解之歧異，再審原告對之縱有爭
執，要難謂為適用法規錯誤，而據為再審之理由。查本件聲請人因臺北市政府警察局
萬華分局昆明街派出所警勤區警員，依該派出所第八警勤區所排定八十六年三月份勤
區查察腹案計畫表執行戶口查察工作，於八十六年三月十六日查訪其
十八日致函台北市政府警察局，稱該次查訪所填寫之家戶訪問簽章表，為何未依表寫
明分局及派出所電話，且訪問記事欄只填寫訪問，並未記事，徒具形式，有故意擾民
之嫌，又查訪對象為何等﹖經該局以八十六年三月二十二日北市警戶字第八六二二三
八○九○○號書函復略以：「．．．一、．．．二、本局現行之戶口查察（家戶訪問
）各項工作，均係依據內政部警政署訂頒之「戶口查察作業規定」之規定辦理，以維
護社會治安、瞭解人口動態與加強為民服務為目的。勤區員警在社區內逐戶拜訪並無
特定對象，訪問後於家戶訪問簽章表內註記『查訪』係為便於勤務督考。三、關於家
戶訪問簽章表未填寫派出所電話以及服務態度不佳之缺失，本局將轉萬華分局督飭所
屬警勤區員警立即全面改進與加強訪問時之服務態度。」聲請人不服，循序提起行政
訴訟。本院前程序審理結果，以該書函之內容乃該局就聲請人函詢事項，告知有關法
令依據及處理方式，性質屬理由之說明與述，並不因此而生具體之法律效果，自非
行政處分，訴願及再訴願決定遞自程序上予以駁回，俱無不妥。聲請人又對之提起本
件行政訴訟，仍難認為合法，遂依行政訴訟法第十四條第一項之規定，以八十六年度
裁字第一五一五號裁定予以駁回。核所適用之法規與本案應適用之現行法規並無違誤
，與解釋判例亦無牴觸。聲請人泛言指摘原裁定適用法規顯有錯誤，要嫌無據，其再
審論旨難謂有再審理由，應予駁回。
據上論結，本件再審之聲請為無理由，爰依行政訴訟法第三十三條、民事訴訟法第五
百零七條、第五百零二條第二項，裁定如主文。
中    華    民    國     八十七      年      一      月     二十三      日
                    行 政 法 院 第 三 庭
                                審 判 長 評  事      陳  石  獅
                                         評  事      趙  永  康
                                         評  事      高  啟  燦
                                         評  事      蔡  進  田
                                         評  事      鄭  淑  貞
右  正  本  證  明  與  原  本  無  異
                                         法院書記官  郭  育  玎
中    華    民    國     八十七      年      一      月     二十三      日
